臺灣臺北地方法院交通事件裁定　　　　　　　　　　九十一年度交聲字第五七九號
　　受處分人　甲○○
　　即異議人
右列受處分人因違反道路交通管理處罰條例案件，對於台北市交通事件裁決所中華民
國九十一年四月十七日所為之處分 (原處分案號：北市裁三字第裁二二一Ａ0000
000、一Ａ0000000、一Ａ0000000、一Ａ0000000、一Ａ0
000000、北市裁三字第車裁一Ａ0000000、北市裁三字第駕裁一Ａ00
00000號），聲明異議，本院裁定如左：
    主  文
異議均駁回。
    理  由
一、按禁止臨時停車線為紅色實線，用以指示禁止臨時停車路段，道路交通標誌標線
    號誌設置規則第一百六十九條第一項、第二項定有明文，如汽車駕駛人在禁止臨
    時停車處所停車者，處新台幣（以下同）六百元以上一千二百元以下罰鍰，道路
    交通管理處罰條例第五十六條第一項第一款定有明文（道路交通管理處罰條例第
    五十六條第一項第一款規定並未在該條例於九十年一月十七日公布時，作任何之
    修正，故本件以下所稱之該條例第五十六條第一項第一款，即無區分新舊法之必
    要），又汽車駕駛人在道路收費停車處所停車，不依規定繳費者，依道路交通管
    理處罰條例第五十六條第一項第十款（舊法）規定，可對行為人處六百元以上一
    千二百元以下罰鍰（九十年一月十七日修正之道路交通管理處罰條例，將原第五
    十六條第一項第十款規定，移置為同條項第十一款規定）。
二、逕行舉發違反道路交通管理事件，經汽車所有人依通知單之應到案日期前到案，
    並告知違規駕駛人姓名、身分證統一編號及住址者，處罰機關應即另行通知違規
    駕駛人到案依法處理；逾應到案日期，處罰機關應依道路交通管理處罰條例第八
    十五條第三項規定處罰該汽車所有人，處理細則第二十四條亦有明文，易言之，
    汽車駕駛人在道路超速行駛，為警當場攔停者，處罰機關固應對汽車之駕駛人為
    處罰，惟若舉發機關並非當場對該部汽車攔停，而於九十年七月三日前係依處理
    細則第二十三條第一項第五款規定以科學儀器取得違規證據資料（如照相機或測
    速器）逕行舉發者，舉發機關只能依上開處理細則第二十三條第二項規定對汽車
    所有人為掣單舉發，如經舉發之汽車所有人在舉發通知單之應到案日期前到案，
    並告知處罰機關該名超速駕駛之汽車違規駕駛人姓名、身分證統一編號及住址者
    ，處罰機關應即依前開細則第二十四條規定處罰該名違規駕駛人，如汽車所有人
    未於應到案日期前到案或雖於應到案日期前到案，而未告知處罰機關實際之違規
    駕駛人者，處罰機關仍應依前述道路交通管理處罰條例第八十五條第三項規定，
    對車輛所有人加以處罰。再違反道路交通管理處罰條例之行為人，未依規定自動
    繳納罰鍰或未依規定到案聽候裁決，處罰機關固得依處理細則（舊法）第四十四
    條第一項之規定依該處理細則附件之統一裁罰標準表（此標準表於九十一年九月
    一日亦經修正名為為基準表），對行為人逕行以最高額裁決，惟該條項規定乃必
    以行為人經合法收受舉發違反道路交通管理事件通知單（以下稱舉發通知單）後
    ，無正當理由未依該舉發通知單上所載應到案日期為罰鍰之繳納或到案聽候裁決
    ，方有適用，如無從證明行為人已合法收受舉發通知單之送達，即難認行為人係
    故意不在應到案日期前到案，處罰機關自不得依前揭處理細則第四十四條第一項
    之規定對行為人逕行裁決。
三、本件受處分人所有車號ＡＹ－五七四八號自小客車，先後於附表一所示時地在設
    有道路收費停車處所停車，未依規定繳費，另分別於附表二所示時地在劃有紅線
    之禁止臨時停車處所停車，為台北市停車管理處管理員以拍照方式採證後，分別
    以該車有違反道路交通管理處罰條例第五十六條第一款、第十款（舊法）、第十
    一款規定之行為逕行掣單舉發，嗣因未能將舉發通知單送達於受處分人，而受處
    分人又未依限到案，原處分機關乃以附表一、二所示案號裁決書對受處分人為逕
    行裁決。
四、訊據受處分人固不否認有此部分之違規行為，且有台北市停車管理處九十一年三
    月二十日北市停四字第０九一三一四一九六００號書函可稽，並有卷附之台北市
    停車管理處查獲違規停車事件檢舉單五紙、舉發通知單七紙、採證相片二幀足佐
    ，受處分人有前述違規行為堪已認定。惟辯稱：我沒有收到紅單，直到收到繳交
    車牌通知書，才知積欠罰款，請改判補繳停車費用即可，另本人上開車輛已被吊
    銷牌照，希從輕處分等語。
五、經查：
  (一)本件如附表一、附表二所示之舉發單，均係以受處分人行車執照所登記地址台
    北市中山區○○○路○段一三五巷三十弄八號五樓寄發，惟均因郵局投遞未果退
    回，此有台北市停車管理處九十一年九月十三日北市停四字第０九一三五二五九
    五００號書函及通知單信封為憑，即難認已為合法送達。
  (二)雖台北市停車管理處就其中北市交停字第一Ａ0000000號及第一Ａ000
    0000號舉發通知單以公示送達方式，完成送達程序，有台北市政府公報八十
    九年冬字第四十七期、九十年夏字第一期（均影本）各一份可考，惟按九十年五
    月三十日修正，同年六月一日起生效施行前之違反道路交通管理事件統一裁罰標
    準及處理細則第五條規定，處理違反道路交通管理事件，有關文書之送達程序，
    準用刑事訴訟法之規定，須行為人有住所、居所、事務所或所在地不明，或掛號
    郵寄不能到達者，或因住居於法權所不及之地，不能以其他方法送達者，方可對
    行為人為公示送達，此觀刑事訴訟法第五十九條規定至明。
  (三)本件受處分人上開二份舉發通知單送達後皆因郵局投遞未果而退回，而受處分人
    之住所於八十九年七月二十七日前係設在台北市○○○路○段一三五巷三十弄八
    號五樓，其後遷往台北市○○區○○街一八四號六樓，有戶籍謄本一份在卷可參
    ，是原處分機關送達地址既有錯誤而遭退回，尚難認有屬掛號郵寄不能到達之情
    形，亦無住居所不明之情形，是受處分人辯稱為收受紅單一節，應屬信而有徵。
    因此，原舉發單位逕行刊登於台北市政府公報而為公示送達，其送達程序於法未
    合。是原處分機關執此逕認受處分人係已經合法收受舉發通知單，並且故意不依
    限到案，核諸前揭說明，自難認受處分人係故意不在應到案日期前到案甚明。
  (四)至於受處分人車牌事後是否已被吊銷，並不影響受處分人前揭違規事實之認定，
    併予敘明
六、綜上所述，受處分人所有前開車號汽車確有在前揭附表一所示時地在道路收費停
    車處所停車，不依規定繳費，及在附表二所示時地在劃有紅色實線表示禁止臨時
    停車之路段停車等違規行為，雖受處分人因地址變遷，原處分機關均未就舉發通
    知單為合法送達，並非無故在各該舉發通知單所載應到案日期前到案，其送達程
    序固有可議，惟原處分機關分別依前揭道路交通管理處罰條例第五十六條第一項
    第一款、第十款（舊法）、第十一款、違反道路交通管理事件統一裁罰標準及處
    理細則第四十三條、第四十四條規定，各從輕裁處該部汽車之所有人即受處分人
    各如附表一、二所示之罰鍰，而非課以最高額罰鍰，即仍以受處分人依限到案作
    為裁罰標準，未致受處分人喪失於收受上開各通知單後十五日內自動依最低額繳
    納罰鍰之利益，其結果即核無違誤，本件受處分人之異議為無理由，自應將其異
    議均駁回。
據上論斷，應依道路交通案件處理辦法第十九條，裁定如主文。
中      華      民      國    九十一    年      十      月     三十     日
                                    臺灣臺北地方法交通法庭
                  法  官  胡宏文
右正本證明與原本無異
如不服本裁定應於送達後五日內向本院提出抗告狀
                                          書記官  劉穗筠
中      華      民      國    九十一    年      十一    月      五      日
 附表一－違反道路交通管理處罰條例第五十六條第一項第十款（舊法）、第十一款
       規定部分：
 ┌──┬──────┬──────┬────────┬─────────?
 │編號│  違規時間  │ 地    點   │   原處分機關   │   原處分機關     ?
 │    │            │            │   裁決書案號   │   處罰主文       ?
 ├──┼──────┼──────┼────────┼─────────?
 │１  │八十九年七月│台北市○○街│北市裁三字第駕裁│罰鍰六百元。      ?
 │    │十四日上午八│            │二二─一Ａ三五四│                  ?
 │    │時四十八分許│            │四五四七號      │             ?
 ├──┼──────┼──────┼────────┼─────────?
 │２  │八十九年十二│台北市○○街│北市裁三字第裁二│罰鍰六百元。      ?
 │    │月三十日上午│            │二─一Ａ二六九五│                  ?
 │    │八時四十分許│            │七一號          │                  ?
 ├──┼──────┼──────┼────────┼─────────?
 │３  │九十年七月十│台北市○○街│北市裁三字第裁二│罰鍰六百元。      ?
 │    │三日上午七時│            │二─一Ａ六０七九│                  ?
 │    │四十五分許  │            │六六一號        │                  ?
 ├──┼──────┼──────┼────────┼─────────?
 │４  │九十年七月十│台北市○○街│北市裁三字第裁二│罰鍰六百元。      ?
 │    │四日上午七時│            │二─一Ａ六０八三│                  ?
 │    │五十三分許  │            │八一六號        │                  ?
 │    │            │            │                │                  ?
 ├──┼──────┼──────┼────────┼─────────?
 │５  │九十年七月二│台北市○○街│北市裁三字第裁二│罰鍰六百元。      ?
 │    │十七日上午七│            │二─一Ａ六一三八│                  ?
 │    │時四十六分許│            │六八五號        │                  ?
 └──┴──────┴──────┴────────┴─────────?
  附表二－違反道路交通管理處罰條例第五十六條第一項第一款規定部分：
 ┌──┬──────┬──────┬────────┬─────────?
 │編號│  違規時間  │ 地    點   │   原處分機關   │   原處分機關     ?
 │    │            │            │   裁決書案號   │   處罰主文       ?
 ├──┼──────┼──────┼────────┼─────────?
 │１  │八十九年十月│台北市○○路│北市裁三字第車裁│罰鍰六百元。      ?
 │    │二日上午八時│            │二二─一Ａ０四四│                  ?
 │    │二十分許    │            │三八四六號      │                  ?
 ├──┼──────┼──────┼────────┼─────────?
 │２  │九十年六月二│台北市○○街│北市裁三字第裁二│罰鍰九百元。      ?
 │    │十九日      │            │二─一Ａ一一一七│                  ?
 │    │            │            │四五四號        │                  ?
 └──┴──────┴──────┴────────┴───────── 
